# 求助陈老师及各位老师，关于非同一控制下企业合并支付的税费

提问人：倩 920802 时间：2022-03-24 10:47:55
陈老师您好，
有个业务需要向您咨询
境内A公司， 17 年非同一控制下支付现金收购德国B公司85%的股权，在 21 年又购买了剩余的少数股东股权，因股权比例达到90%以上，触发了德国的房产交易税，需要向德国税务局缴纳税金。这部分税金是建议费用化还是资本化更合适一些。

回答人：chenyiwei
该部分税费不是支付给出售方（原股东）的对价，虽然与收购股权相关，但建议计入税金及附加处理。